臺灣臺東地方法院刑事判決　　　　　99年度訴字第237、265號
公　訴　人　臺灣臺東地方法院檢察署檢察官
被　　　告　王忠義
指定辯護人　本院公設辯護人丁經岳
被　　　告　胡雅芬
指定辯護人　林長振律師
被　　　告　朱建春
指定辯護人　王舒慧律師
上列被告等因販賣毒品等案件，經檢察官提起公訴（99年度偵字
第1718號、第1770號）及追加起訴（99年度蒞追字第3號），本
院判決如下：
    主  文
王忠義犯如附表一、二所示之罪，各處如附表一、二所示之刑，
應執行有期徒刑拾年陸月；扣案如附表七所示之行動電話壹支（
不含SIM卡）沒收之；未扣案販賣第二級毒品所得之財物新臺幣
參萬伍仟元沒收之，如全部或一部不能沒收時，以其財產抵償之
。
胡雅芬犯如附表三所示之罪，各處如附表三所示之刑，應執行有
期徒刑壹年陸月；未扣案如附表六所示之電話壹具沒收之，如全
部或一部不能沒收時，追徵其價額。
朱建春犯如附表四所示之罪，各處如附表四所示之刑，應執行有
期徒刑捌年；未扣案販賣第二級毒品所得之財物新臺幣壹仟元沒
收之，如全部或一部不能沒收時，以其財產抵償之。
王忠義、朱建春其餘被訴部分均無罪。
    犯罪事實
一、王忠義前曾因懲治盜匪條例、竊盜及竊盜等罪，經本院以89
    年度訴字第39號就盜匪部分判處有期徒刑8年，竊盜部分判
    處有期徒刑3月，再經臺灣高等法院花蓮分院以89年度上訴
    字第154號撤銷原判決，改就其所犯盜匪部分，判處有期徒
    刑10年，所犯竊盜二罪則分別判處有期徒刑6月、7月，經上
    訴最高法院後，最高法院以89年度台上字第5676號判決駁回
    上開竊盜部分而告確定，並就所犯盜匪部分撤銷發回，其所
    犯盜匪部分再經臺灣高等法院花蓮分院於民國89年12月25日
    以89年度上更一字第124號判決判處有期徒刑10年確定，復
    因脫逃案件，經臺灣花蓮地方法院於90年5月17日以90年度
    訴字第15號判決判處有期徒刑1年6月確定。嗣其所犯之竊盜
    二罪及脫逃罪分別經減刑為3月、3月15日及9月，並與不得
    減刑之所犯懲治盜匪條例所處之有期徒刑10年，定應執行有
    期徒刑11年確定，後於97年8月14日假釋出監，於99年4月9
    日縮減刑期執行完畢。詎仍不知悔改，明知安非他命係毒品
    危害防制條例所列管之第二級毒品及藥事法所稱之禁藥，不
    得非法販賣、轉讓，竟仍為下列犯行：
（一）基於販賣第二級毒品安非他命以營利之犯意，於如附表一
      所示之時間、地點，以如附表一所示之價格及方法，販賣
      第二級毒品安非他命予如附表一所示之人，前後共計20次
      。
（二）另基於轉讓安非他命之犯意，於如附表二所示之時間、地
      點，以如附表二所示之方法，無償轉讓安非他命予如附表
      二所示之人，共計3次。
二、胡雅芬明知安非他命係毒品危害防制條例所列管之第二級毒
    品，不得非法販賣，竟仍基於幫助販賣第二級毒品安非他命
    以營利之犯意，於如附表三所示之時間、地點，以如附表三
    所示之價格及方法，幫助王忠義販賣第二級毒品安非他命予
    如附表二所示之人，前後共計2次。
三、朱建春明知安非他命係毒品危害防制條例所列管之第二級毒
    品，不得非法販賣，竟仍基於販賣第二級毒品安非他命以營
    利之犯意，於如附表四所示之時間、地點，以如附表四所示
    之價格及方法，販賣第二級毒品安非他命予陳胤佑，前後共
    計2次。
四、案經臺東縣警察局移送暨臺灣臺東地方法院檢察署檢察官偵
    查起訴及追加起訴。
    理  由
甲、有罪部分
壹、程序部分
一、本件起訴書犯罪事實欄就被告王忠義販賣及轉讓第二級毒品
    之犯罪時間、地點、次數等，除於追加起訴書就被告王忠義
    販賣安非他命予劉志偉部分（即附表一編號(十一)）業據敘明外
    ，餘則僅記載「以每包1千元、5百元等不等價格，在不詳時
    間、地點轉賣予陳胤佑、榮志君、魏誌賢、朱建春、胡瑞琴
    、高志航及真實姓名不詳綽號『鐵齒』等人，並在其住處，
    於不詳日期之晚上不詳時間，免費提供其同居人胡雅芬施用
    2、3次。」；另就被告朱建春販賣第二級毒品之犯罪時間、
    地點、次數等，亦僅記載「於不詳日期之晚上9時許，在朱
    建春之臺東縣臺東市○○路○段581巷95號住處，轉賣予陳胤
    佑10次許。」，對於犯罪之時間、次數均未明確記載，難以
    確定起訴範圍。惟依起訴書所載，被告王忠義係於99年4、5
    月間某日向「陳瑞安」（係「陳瑞璋」之誤，業經檢察官當
    庭更正）購入安非他命後，再分裝成小包轉賣及轉讓，被告
    朱建春則係向被告王忠義購得安非他命後再轉賣予陳胤佑（
    見起訴書第1-2頁），並認被告王忠義所為，均係在99年4月
    9日縮刑執行完畢後（見起訴書第3頁）；另檢察官於99年12
    月9日本院準備程序中，復補充敘明被告朱建春最後一次販
    賣安非他命時間為99年4月20日，則綜上所述，本件檢察官
    所起訴被告王忠義販賣、轉讓安非他命及被告朱建春販賣安
    非他命之犯行，均係在99年4月10日之後，被告朱建春最後
    一次販賣安非他命之犯行則係在99年4月20日等情，應均無
    疑義。再者，就被告王忠義、朱建春販賣安非他命之次數部
    分，檢察官於99年11月5日本院準備程序中，補充敘明被告
    王忠義販賣之次數係以被告王忠義所自白之販賣次數為準（
    見本院99年11月5日準備程序筆錄，本院卷第52頁），而綜
    觀被告王忠義歷次偵、審程序所陳，其自白於上開期間之販
    賣安非他命次數分別為：陳胤佑2次（見99年8月17日警詢筆
    錄）、榮志君2次（見本院99年11月5日準備程序筆錄）、魏
    誌賢7次（見本院99年11月9日準備程序筆錄、99年11月26日
    審判筆錄）、朱建春5次（見本院99年11月5日準備程序筆錄
    ，稱「差不多5、6次」，惟依「罪證有疑，利歸被告」之原
    則，自應以最有利於被告之標準認定為5次）、胡瑞琴1次（
    見本院99年11月5日準備程序筆錄）、高志航6次（見99年8
    月17日警詢筆錄、本院100年1月6日審判筆錄）、「鐵齒」1
    次（見99年8月17日偵訊筆錄、本院99年11月5日準備程序筆
    錄），另檢察官於99年12月9日本院準備程序中，則補充敘
    明被告朱建春販賣安非他命予陳胤佑之次數為10次（見本院
    99年12月9日準備程序筆錄），是本院自應以上開起訴書所
    載及檢察官補充更正後之犯罪事實為本案審理之範圍，合先
    敘明。
二、按被告以外之人於審判外之陳述，雖不符合刑事訴訟法第15
    9條之1至第159條之4之規定，而經當事人於審判程序同意作
    為證據，法院審酌該言詞陳述或書面陳述作成時之情況，認
    為適當者，亦得為證據。當事人、代理人或辯護人於法院調
    查證據時，知有同法第159條第1項不得為證據之情形，而未
    於言詞辯論終結前聲明異議者，視為有前項之同意，同法第
    159條之5定有明文。上開條文之立法意旨在於傳聞證據未經
    當事人之反對詰問予以核實前，原則上先予排除，惟若當事
    人已放棄其對質、詰問權，並於審判程序中表明同意該等傳
    聞證據可作為證據，或於言詞辯論終結前未聲明異議，基於
    尊重當事人對傳聞證據之處分權，且證據資料愈豐富，愈有
    助於真實發見之理念，並強化言詞辯論主義，使訴訟程序得
    以順暢進行，上開傳聞證據亦均具有證據能力。經查，本件
    理由欄所引用之具有傳聞性質之證據資料，被告王忠義、胡
    雅芬及指定辯護人於本院準備程序時，就該等證據資料之證
    據能力均同意做為證據使用，本院復查無違法不當取證或其
    他瑕疵，因認以之作為證據均屬適當，揆諸前揭規定與說明
    ，均具有證據能力。
三、次按被告以外之人於偵查中向檢察官所為之陳述，除顯有不
    可信之情況者外，得為證據，刑事訴訟法第159條之1第2項
    定有明文。查證人陳胤佑、魏誌賢、榮志君、胡雅芬、劉志
    偉、朱建春等人在檢察官面前所為之陳述，業經具結，且自
    筆錄內容觀之，並無不正取供之情事，而無顯不可信之情況
    ，依上開規定，自均有證據能力。
四、再按通訊監察錄音之譯文，僅屬依據監聽錄音結果予以翻譯
    之文字，固具文書證據之外觀，但實際上仍應認監聽所得之
    錄音帶或光碟，始屬調查犯罪所得之證物；刑事訴訟法第16
    5條之1第2項所稱之證物，如其蒐證程式合法，並經合法調
    查，自具證據能力。因此檢察官如提出通訊監察錄音之譯文
    為其證據方法，實乃以其監聽所得之錄音帶或光碟，為調查
    犯罪所得之證物，法院本應依刑事訴訟法第165條之1所列之
    方法調查，以判斷該錄音帶或光碟是否與通訊監察錄音之譯
    文相符。而監聽錄音製作之譯文，雖通常為偵查犯罪機關單
    方面製作，然若被告或訴訟關係人對其真實性並無爭執，經
    法院於審判期日提示譯文供當事人辨認、表示意見並為辯論
    者，程式自屬適法（最高法院95年度臺上字第295號、94年
    度臺上字第4665號判決意旨參照）。本案被告涉犯毒品危害
    防制條例第4條第2項之販賣第二級毒品罪嫌，屬最輕本刑為
    3年以上有期徒刑之罪，為得核發通訊監察書之範圍，且警
    察機關執行本案之通訊監察，係依據本院所核發之通訊監察
    書，是本案對於被告王忠義、胡雅芬所使用之電話實施通訊
    監察，自屬合法。而執行監聽機關對被告使用之電話實施通
    訊監察之結果，就上開電話中之通話內容，轉譯為卷附通訊
    監察譯文表，被告及指定辯護人於本院準備程序及審理中均
    不爭執上開譯文內容之真實性，且經本院於審判期日依法踐
    行提示上開監聽譯文之調查證據程式，是本案卷附上開通訊
    監察譯文表及通訊監察錄音光碟，自均有證據能力。
貳、實體部分
一、上開犯罪事實欄一業據被告王忠義坦承不諱，核與證人陳胤
    佑於偵查及本院審理（見99年8月17日偵訊筆錄、本院100年
    1月6日審判筆錄）、榮志君於警詢、偵查及本院審理（見99
    年8月17日警詢筆錄、同日偵訊筆錄、本院100年1月6日審判
    筆錄）、魏誌賢於本院審理（見本院99年11月26日審判筆錄
    ）、朱建春於本院審理（見本院100年1月6日審判筆錄）、
    胡瑞琴於警詢（見99年8月23日警詢筆錄）、高志航於警詢
    （99年7月23日警詢筆錄）、劉志偉於警詢、偵查（見99年8
    月18日警詢筆錄、99年8月18日偵訊筆錄）及胡雅芬於偵查
    中證述（見99年8月17日偵訊筆錄）之情均大致相符，復有
    如附表五、六、七所示電話之通訊監察譯文及通訊監察錄音
    光碟在卷可佐，足認被告王忠義之自白與事實相符，應可採
    信。其中關於販賣附表一編號(一)及轉讓附表二編號(三)安非他
    命予朱建春部分，被告王忠義雖於偵、審中多次反覆，或稱
    係無償轉讓，或稱係販賣予朱建春，惟其於偵查中已自承：
    「（問：你曾將毒品賣給誰？）陳胤佑、榮志君、魏誌賢、
    朱建春、胡瑞琴、高志航、『鐵齒』，但朱建春從來不付錢
    。」、「朱建春向我拿毒品從來不給錢，我並不是免費提供
    給他用。」等語（見99年8月17日偵訊筆錄），復於移審本
    院時陳稱：安非他命係販賣給朱建春、「鐵齒」、陳胤佑、
    榮志君、魏誌賢、胡瑞琴、高志航等人，忘記賣多少次，但
    有超過10次等語（見本院99年10月13日訊問筆錄），均已自
    白確有販賣安非他命予朱建春，此與朱建春於本院審理時證
    稱：「（問：王忠義到底是賣給你或是給你？）有賣也有給
    ，但是次數忘記了，大約給我3、4次，賣給我大約2、3次。
    數量大約可以吸食2、3次，市價約2,000元。」以及：王忠
    義於99年4月間給過4次安非他命，3次有拿錢，1次沒有拿錢
    ，是從4月中開始等語（見本院100年1月6日審判筆錄）互核
    以觀，則被告王忠義自99年4月中旬起，至99年4月底止，計
    有3次、以每次2,000元之價格販賣及1次無償提供安非他命
    予朱建春之情事，應堪認定。又被告王忠義所陳最後一次販
    賣安非他命予魏誌賢及販賣安非他命予胡瑞琴之時間，雖與
    二名證人所述不同，惟證人魏誌賢證稱：最後一次是99年7
    月12日等語（見本院99年11月26日審判筆錄），除與被告胡
    雅芬所述一致外，亦與監聽譯文相符，此有通訊監察譯文在
    卷可稽，證人胡瑞琴所述：「我曾於99年8月12日22時許，
    都是在胡雅芬家交易的，我只跟王忠義買過這一次。」等語
    （見99年8月23日警詢筆錄），則與附表七所示行動電話監
    聽譯文相符，此亦有該通訊監察譯文在卷可稽，參諸上情，
    自以證人魏誌賢、胡瑞琴所指時間較為可採，是此部分應係
    被告王忠義記憶有誤，惟尚不影響犯罪事實之認定，併此敘
    明。綜上，本案事證明確，被告王忠義犯行均可認定，應均
    依法論科。
二、上開犯罪事實欄二業據被告胡雅芬於警詢時陳稱：「王忠義
    不喜歡讓人家知道他家，像這通（指99年7月12日魏誌賢撥
    打之電話）就是王忠義不接電話，我就叫魏誌賢自己過來我
    家，讓王忠義跟魏誌賢交易毒品。」（見99年8月17日警詢
    筆錄）、「魏誌賢確實有到我住處拿過一次毒品，當時王忠
    義也有在場，是由魏誌賢跟王忠義在外面交易的。」、「後
    來榮志君有打電話來問我王忠義是否在，後來就由王忠義與
    榮志君去接洽。那次是榮志君到我家去拿2,000元的安非他
    命。」等語不諱（見99年8月17日偵訊筆錄），並於本院審
    理時坦承全部犯罪事實（見本院100年1月6日審判筆錄），
    核與證人榮志君於警詢、偵查及本院審理時證述（見99年8
    月17日警詢筆錄、同日偵訊筆錄及本院100年1月6日審判筆
    錄）、證人魏誌賢於偵查及本院審理時證述（見99年8月17
    日偵訊筆錄、本院99年11月26日審判筆錄）之情均相符合，
    並有如附表六所示被告胡雅芬住處電話通訊監察譯文表及通
    訊監察錄音光碟在卷可佐，足徵被告胡雅芬之自白與事實相
    符，本案事證明確，被告胡雅芬犯行堪予認定，應依法論科
    。
三、訊據被告朱建春矢口否認有何犯罪事實欄三之犯行，辯稱：
    伊在99年4月間只有4次免費提供安非他命予陳胤佑云云。惟
    查，上開事實業據證人陳胤佑於偵查中證述：「（問：你跟
    朱建春購買過幾次？）每次都是晚上9點左右，在朱建春他
    家向他購買，我購買的次數約有十幾次。」、「（問：購買
    的日期？）我已經不記得了，最後一次是在99年4月20日左
    右。」等語（見99年8月17日偵訊筆錄），及於審理時證述
    ：「（問：你跟朱建春買過幾次毒品？）將近10次。」、「
    （問：最早是何時？）不記得。」、「（問：你陳述99年4
    月20日是最後一次購買毒品，除了這次之外，4月份還有無
    跟他買過毒品？）好像有，好像一次，時間忘記了，大概是
    4月中旬。」、「（問：這二次金額、數量為何？）也是500
    元或是1,000元，正確數字忘記了。」等語（見本院100年1
    月6日審判筆錄）明確，被告朱建春於警詢時亦陳稱：「（
    問：你係於何時、何地販賣多少毒品安非他命予陳胤佑？共
    販賣幾次？）我忘了何時、何地了。應該是2次。」、「（
    問：該毒品的來源為何？）是王忠義給我的。」、「…我真
    的只賣給他（指陳胤佑）2次，我不曉得他為什麼這麼說（
    指販賣10餘次）。」等語（見99年8月17日警詢筆錄）。綜
    上判斷，於本件檢察官所起訴之時間內，被告朱建春確於99
    年4月中旬及99年4月20日分別以至少500元之價格販賣安非
    他命各1次與陳胤佑之事實，洵堪認定，其事後翻異前詞，
    辯稱係無償轉讓給陳胤佑云云，顯係飾卸之詞，不足採信。
    從而，被告朱建春於如附表四所示時、地，以如附表四所示
    方法販賣安非他命予陳胤佑之事實，已堪認定，應依法論科
    。
四、論罪科刑
（一）核被告王忠義如附表一所為，被告朱建春如附表四所為，
      均係犯毒品危害防制條例第4條第2項之販賣第二級毒品罪
      ，被告胡雅芬就附表三所為，乃係提供電話與場所供被告
      王忠義販賣安非他命，是核被告王忠義、朱建春上開所為
      ，均係犯毒品危害防制條例第4條第2項之販賣第二級毒品
      罪，被告胡雅芬所為則係犯刑法第30條第1項、毒品危害
      防制條例第4條第2項之幫助販賣第二級毒品罪。
（二）按安非他命雖係第二級毒品，但亦屬於藥事法所稱之禁藥
      ，而明知為禁藥而轉讓者，藥事法第83條亦定有處罰明文
      ，故行為人明知為禁藥即安非他命而轉讓予他人者，除成
      立毒品危害防制條例第8條第2項之轉讓第二級毒品罪外，
      亦構成藥事法第83條第1項之轉讓禁藥罪，此係屬同一犯
      罪行為而同時有二種法律可資處罰之法條競合情形，應依
      「重法優於輕法」、「後法優於前法」等法理，擇一處斷
      （最高法院97年度台上字第3490號判決意旨參照）。查毒
      品危害防制條例第8條第2項之轉讓第二級毒品罪，係處6
      月以上5年以下有期徒刑；而藥事法第83條第1項之轉讓禁
      藥罪，係處7年以下有期徒刑，故應認藥事法第83條第1項
      之規定乃重法而優先於毒品危害防制條例第8條第2項之規
      定。次按毒品危害防制條例第8條轉讓毒品罪所稱之「轉
      讓」，係指行為人非基於營利之目的，將毒品之所有權移
      轉予他人而言，是核被告王忠義就附表二所為，係犯藥事
      法第83條第1項之明知為禁藥而轉讓罪。公訴意旨認被告
      王忠義所為如附表二編號(一)、(二)轉讓安非他命予胡雅芬之
      行為，係涉犯毒品危害防制條例第8條第2項之轉讓第二級
      毒品罪，尚有未合，惟其二者基本社會事實同一，爰依法
      變更起訴法條。另查證人朱建春於本院審理時證稱：99年
      4、5月間只有3次拿錢，1次沒有拿錢等語（見本院100年1
      月6日審判筆錄），則該未交付金錢之該次，究為販賣或
      轉讓，實不無疑義，惟依罪疑惟輕原則，應認被告王忠義
      該次移轉安非他命所有權予朱建春時，並非基於營利之目
      的，是核被告王忠義就附表二編號(三)所為，應係犯藥事法
      第83條第1項之轉讓禁藥罪，檢察官認為被告王忠義就該
      次交付毒品犯行係涉犯販賣第二級毒品罪云云，容有誤會
      ，惟因販賣與轉讓之客觀行為均為交付，僅係有無獲利不
      同，社會基本事實應屬相同（最高法院98年度台上字第39
      03號判決意旨參照），爰依法變更檢察官所引應適用之法
      條。又被告王忠義如附表二所為轉讓安非他命之數量不明
      ，基於有疑唯利被告原則，應認被告王忠義轉讓數量未達
      行政院依毒品危害防制條例第8條第6項所發佈之加重其刑
      標準，併此敘明。
（三）再按98年5月20日修正公布生效之毒品危害防制條例第17
      條第2項規定，犯第4條至第8條之罪於偵查中及審判中均
      自白者，減輕其刑。本條項之規定，既為「於偵查中及審
      判中均自白」，而非「於偵查中及審判中之每次陳述均自
      白」，則被告在偵查中歷次陳述只要曾經自白（一次以上
      ），且在審判中歷次陳述亦曾經自白（一次以上），解釋
      上即符合該條項之規定（臺灣高等法院暨所屬法院99年法
      律座談會第24號提案結論參照）。查被告王忠義如附表一
      編號(一)販賣安非他命予朱建春，及被告胡雅芬如附表二幫
      助販賣安非他命部分，固均曾於審判中一度否認犯行，惟
      被告王忠義、胡雅芬於偵查中及本院審理時均曾經自白過
      販賣安非他命予朱建春及幫助販賣安非他命予魏誌賢、榮
      志君之事實，此觀諸上開貳、一、二欄內所述自明，是上
      開犯行與被告王忠義所為其餘如附表一所示於偵查、審理
      中自白之其餘犯行，均已符合毒品危害防制條例第17條第
      2項之規定，爰均依法減輕其刑。至被告王忠義所為如附
      表二所示轉讓安非他命犯行，既係犯藥事法第83條第1項
      之轉讓禁藥罪，則基於法律整體適用不得割裂原則，縱使
      被告王忠義於偵查及審判中均自白，仍不得依毒品危害防
      制條例第17條規定，減輕其刑（臺灣高等法院暨所屬法院
      98 年法律座談會參照）。
（四）查被告王忠義前有如犯罪事實欄所載之論罪科刑執行情形
      ，此有臺灣高等法院被告前案紀錄表1份附卷可考，其於
      有期徒刑執行完畢後，5年以內故意再犯本案有期徒刑以
      上之各罪，均為累犯，就附表一、二所示之罪，應均依刑
      法第47條第1項之規定加重其刑，其中就附表一所示之罪
      ，同時有刑之加重及減輕事由，應依刑法第71條第1項之
      規定，先加後減之。爰審酌毒品對社會秩序及國民健康危
      害至深且鉅，又嚴重影響社會治安，製造、運輸、販賣等
      行為情節尤重，更應嚴加非難，而被告王忠義竟無視國家
      杜絕毒品犯罪之禁令，多次販賣安非他命，復轉讓安非他
      命，肇生他人施用毒品之來源，戕害國民身心健康，且有
      滋生其他犯罪之可能，對社會所生危害程度均屬重大；兼
      衡其犯罪之動機在牟取利益、犯罪次數達23次（販賣20次
      、轉讓3次）、對象達8人、所得利益計35,000元、智識程
      度為國中畢業、家庭及經濟狀況尚可（模板工、月入約20
      ,000-30,000元），與轉讓毒品對象胡雅芬為同居男女朋
      友關係，以及犯罪後坦承犯行，尚具悔意等一切情狀，就
      其所犯各罪，各量處如主文所示之刑，並定其應執行之刑
      。
（五）被告胡雅芬幫助販賣安非他命予如附表三所示之人，均為
      幫助犯，爰均依刑法第30條第2項之規定，減輕其刑，並
      依法遞減之。爰審酌被告胡雅芬因與被告王忠義同居，經
      濟上需仰賴王忠義，其因一時失慮，幫助被告王忠義販賣
      安非他命，惟其所幫助販賣毒品之對象僅有二人，且數量
      非鉅，時間並非長久，所幫助販賣之價格合計僅3,000元
      ，顯見並非藉販賣安非他命謀取暴利之徒，又其經濟狀況
      不佳，尚有一名就讀高中之女兒需其扶養，考量其所犯罪
      名為最輕本刑為7年以上有期徒刑之罪，確屬情輕法重，
      客觀上足以引起社會一般人之同情而堪可憫恕，縱經依毒
      品危害防制條例第17條第2項及刑法第30條第2項之規定遞
      減輕其刑並宣告法定最低度之刑猶嫌過重，爰依刑法第59
      條之規定，酌量減輕其刑，並依刑法第70條之規定遞減之
      ，及就其所犯上開二罪，分別量處如主文所示之刑，並定
      其應執行之刑。
（六）爰審酌被告朱建春無視國家杜絕毒品犯罪之禁令，販賣安
      非他命，肇生他人施用毒品之來源，戕害國民身心健康，
      且有滋生其他犯罪之可能，對社會所生危害程度均屬重大
      ；兼衡其犯罪之動機在牟取利益、販賣次數為2次、所得
      利益為1,000元、對象僅為1人，智識程度為國中畢業、家
      庭及經濟狀況尚可（務農、月入約25,000元），以及犯罪
      後否認犯行，未見悔意等一切情狀，就其所犯二罪，各量
      處如主文所示之刑，並定其應執行之刑。
（七）另按販賣第二級毒品罪之法定刑為無期徒刑或7年以上有
      期徒刑，同為販賣第二級毒品之人，其原因動機不一，犯
      罪情節未必盡同，或有大盤毒梟者，亦有中、小盤之分，
      甚或僅止於吸毒者友儕間為求互通有無之有償轉讓者亦有
      之，其販賣行為所造成危害社會之程度自屬有異，法律科
      處此類犯罪，所設之法定最低本刑卻同為無期徒刑或7年
      以上，不可謂不重。於此情形，固應依其客觀之犯行與主
      觀之惡性二者加以考量其情狀，是否有可憫恕之處，適用
      刑法第59條之規定酌量減輕其刑，期使個案裁判之量刑，
      能斟酌至當，符合比例原則；然非對小額交易者，一律給
      予減輕其刑之寬典，否則即失立法原意。查本案被告王忠
      義販賣第二級毒品部分，其販賣數量與所得金額雖非鉅大
      ，但次數已達20次，又係販予不同之人，更非吸毒者友儕
      間為求互通有無而偶然為之，且被告王忠義業經本院以毒
      品危害防制條例第17條第2項之規定減輕其刑，客觀上應
      無情輕法重，足以引起一般人同情之處，被告建春則否認
      販賣安非他命之犯行，未見悔意，是二人均無酌量減輕其
      刑規定之適用，併此敘明。
（八）末按毒品危害防制條例第19條第1項所定沒收之標的，如
      得以直接沒收者，判決主文僅宣告沒收即可，不生「追徵
      其價額」或「以其財產抵償之」問題，須沒收之標的全部
      或一部不能沒收時，始生「追徵其價額」或「以其財產抵
      償之」選項問題；而「追徵其價額」或「以其財產抵償之
      」係屬兩種選項，分別係針對現行貨幣以外之其他財產與
      現行貨幣而言；若所沒收之物為金錢以外之其他財物而無
      法沒收時，因其實際價值不確定，應追徵其價額，使其繳
      納與原物相當之價額，並無以其財產抵償之問題。倘嗣後
      追徵其金錢價額，不得結果而須以其財產抵償者，要屬行
      政執行機關依強制執行之法律之執行問題，即無不能執行
      之情形，自毋庸諭知「或以其財產抵償之」；如不能沒收
      之沒收標的為金錢時，因價值確定，判決主文直接宣告「
      以其財產抵償之」即可，不發生追徵價額之問題（最高法
      院99年度第5次刑事庭會議(二)決議參照）。經查：
    1.扣案如附表七所示之行動電話為被告王忠義所有，業據被
      告供承在卷，且供被告王忠義用來聯絡販賣毒品事宜，而
      違犯毒品危害防制條例第4條第2項所用之物，業經認定如
      前，應依毒品危害防制條例第19條第1項宣告沒收之，如
      全部或一部不能沒收時，追徵其價額；至搭配該手機之SI
      M卡1張，因被告王忠義非該門號申請人，業據被告陳明，
      復有通聯調閱查詢單1紙附卷可稽，復無積極事證可以證
      明此SIM卡屬被告或共犯所有之物，故不併予沒收。至未
      扣案如附表五所示之行動電話為被告王忠義所有，用來
      聯絡販賣安非他命事宜，SIM卡則非被告王忠義申請使用
      ，亦據被告王忠義供承在卷，復有通聯調閱查詢單1紙附
      卷可稽，惟既未扣案，且被告王忠義供承業已丟棄（見本
      院100年1月6日審判筆錄），應認業已滅失，爰不宣告沒
      收。至未扣案之如附表六所示之市內電話係被告胡雅芬所
      有，業據被告胡雅芬供承在卷，復有通聯調閱查詢單1紙
      附卷可稽，且係被告胡雅芬用以供犯幫助販賣第二級毒品
      罪所有之物，業經認定如前，應刑法第38條第1項第2款規
      定宣告沒收之。
    2.未扣案如附表一各編號所示之金錢，分屬被告王忠義販賣
      第二級毒品安非他命所得之財物，如附表四各編號所示之
      金錢，則分屬被告朱建春販賣第二級毒品安非他命所得之
      財物，均應依毒品危害防制條例第19條第1項之規定，宣
      告沒收之，如全部或一部不能沒收時，各以其財產抵償之
      。
    3.按共同正犯因相互間利用他人之行為，以遂行其犯意之實
      現，本於責任共同之原則，有關沒收部分，對於共犯間供
      犯罪所用之物，自均應為沒收之諭知。惟幫助犯僅係對於
      犯罪構成要件以外行為為加工，並無共同犯罪之意思，自
      不適用該責任共同原則，對於正犯所有供犯罪所用之物或
      犯罪所得之物，亦為沒收之諭知（參見最高法院89年度台
      上字第6946號判決意旨）。本件前揭如附表一編號(六)中第
      7次販賣所得及如附表一編號(十)販賣所得之金錢，係被告
      王忠義販賣第二級毒品安非他命所得之財物，而被告胡雅
      芬僅係幫助，並無與被告王忠義共同販賣之意，前揭販賣
      所得自與被告胡雅芬幫助之犯行無所關聯，揆諸上述說明
      ，尚無對被告胡雅芬就上開所得予以沒收之餘地，併此敘
      明。
    4.至於其餘扣案物，與本案並無直接關係，爰不宣告沒收。
乙、無罪部分：
一、公訴意旨另以：被告王忠義另於99年4月間以每包500元或
    1,000元，在不詳時間、地點，販賣第二級毒品安非他命予
    高志航2次，於99年4、5月間另以每包500元或1,000元，在
    不詳時間、地點，販賣第二級毒品安非他命予朱建春1次，
    以及於上開時間內，在不詳地點，販賣第二級毒品安非他命
    予真實姓名綽號不詳之「鐵齒」1次。被告朱建春則於99年4
    月10日後迄99年4月20日間，另販賣安非他命予陳胤祐8次，
    因認被告王忠義、朱建春涉犯毒品危害防制條例第4條第2項
    之販賣第二級毒品罪嫌云云。
二、按認定不利於被告之事實，須依積極證據，苟積極證據不足
    為不利於被告事實之認定時，即應為有利於被告之認定，更
    不必有何有利之證據（最高法院30年上字第816號判例）。
    次按被告之自白，不得作為有罪判決之唯一證據，仍應調查
    其他必要之證據，以察其是否與事實相符，刑事訴訟法第15
    6條第2項規定甚明。再按施用毒品者，其所稱向某人購買之
    供述，須補強證據以擔保其供述之真實性。良以施用毒品者
    其供述之憑信性本不及於一般人，況施用毒品者其供出來源
    ，因而破獲者，法律復規定得減輕其刑，其有為偵查機關誘
    導、或為邀輕典而為不實之陳述之可能，其供述之真實性自
    有合理之懷疑。是本院一貫之見解，認施用毒品者關於其向
    某人購買毒品之供述，必須補強證據佐證，以擔保其供述之
    真實性，俾貫澈刑事訴訟無罪推定及嚴格證明之基本原則。
    又關於毒品施用者其所稱向某人購買毒品之供述，必須補強
    證據佐證，係指毒品購買者之供述縱使並無瑕疵，仍須補強
    證據佐證而言，以擔保其供述之真實性。該所謂補強證據，
    必須與施用毒品者關於相關毒品交易之供述，具有相當程度
    之關聯性，且足使一般人對於施用毒品者之供述無合理之懷
    疑存在，而得確信其為真實，始足當之（最高法院96年度台
    上字第1029號、94年度台上字第2033號等判決意旨）。
三、公訴人認被告王忠義、朱建春涉有上開犯行，無非係以被告
    王忠義之自白及證人陳胤祐於警、偵訊之證詞為據。惟查：
（一）被告王忠義部分
  1.販賣予高志航部分：查被告王忠義固自承自99年4月起計販
    賣安非他命與高志航6次，惟除如犯罪事實欄一所示之4次（
    即附表一編號(二)至(五)）與證人高志航於警詢所述及監聽譯文
    記錄相符，而可認定如上外，至其餘二次自白，顯與證人高
    志航於警詢時陳稱係於99年2月間、99年3月間交易及監聽譯
    文所示日期相異，此外，復查無其他證據足以佐證被告之自
    白是否與事實相符，自不得僅以被告之自白，即認定其此部
    分有販賣毒品之犯行。
  2.販賣予「鐵齒」部分：查被告王忠義固曾於偵查中坦承有販
    賣安非他命予「鐵齒」1次等語，惟觀諸其自白，僅稱：「
    （問：葉家進向你拿過幾次毒品？）一次，鐵齒主就是葉家
    進。」等語（見99年8月17日偵訊筆錄），至於販賣之時間
    、地點、數量、價格、聯絡方式等均付之闕如，而遍觀全卷
    並無「鐵齒」或「葉家進」之證詞可諸佐證，復查無其他證
    據足以佐證被告王忠義之自白是否與事實相符，自不得僅以
    被告上開自白，即認定有此部分販賣毒品之犯行。
  3.販賣予朱建春部分：查被告王忠義固自承於99年4月間計販
    賣或提供安非他命與朱建春5、6次（見本院99年11月5日準
    備程序筆錄），惟依朱建春於本院審理時證述可知，被告王
    忠義係於99年4月間，共計3次、每次以2,000元之價格販賣
    及1次無償提供安非他命予朱建春，此業經認定如前，至除
    此4次外，並無其他證據足以佐證被告王忠義之自白是否與
    事實相符，自不得僅以被告之自白，即認定其此部分有販賣
    或轉讓毒品之犯行。
  4.綜上所述，就檢察官所起訴上開所示4次販賣毒品之事實，
    並無其積極證據足以證明被告王忠義確有販賣毒品行為，從
    而，此部分犯行，均屬不能證明，應諭知無罪之判決。
（二）被告朱建春部分
  1.訊據被告朱建春堅詞否認有何上開販賣毒品犯行，辯稱：伊
    只有轉讓安非他命予陳胤佑4次等語，而證人陳胤佑固於警
    詢時稱：曾於98年底至99年3、4月間陸續向朱建春購約10
    餘次毒品安非他命等語（見99年8月17日警詢筆錄），又於
    偵查中證稱：向朱建春買過約10餘次等語（見99年8月17日
    偵訊筆錄），惟對於檢察官所指之犯罪時間內，究曾以何價
    格、次數、數量向被告朱建春購買安非他命，均無法詳實陳
    述，是除如附表四經本院所認定之2次外，其是否於上開期
    間內另有向被告朱建春購買販賣安非他命8次，實有疑義，
    是證人陳胤佑之證述顯有重大瑕疵；此外，被告朱建春此部
    分販賣毒品犯嫌復無任何通訊監察譯文或其他證據可佐。從
    而，此部分除證人陳胤佑具有重大瑕疵之證言外，尚乏補強
    證據憑為犯罪事實之認定，從而，本院自無從以證人陳胤佑
    有重大瑕疵之單一證述，逕予認定被告朱建春有此部分販賣
    第二級毒品之犯行。
  2.綜上所述，就檢察官所起訴被告朱建春上開所示8次販賣毒
    品之事實，並無其他積極證據，足以證明被告朱建春確有販
    賣毒品行為，從而，此部分犯行，均屬不能證明，應諭知無
    罪之判決。
四、綜上所述，檢察官所指被告王忠義、朱建春上開販賣第二級
    毒品犯嫌部分，應為被告王忠義、朱建春無罪之諭知，以示
    審慎，
據上論斷，應依刑事訴訟法第299條第1項前段、第300條、第301
條第1項，毒品危害防制條例第4條第2項、第17條第2項、第19條
第1項，藥事法第83條第1項，刑法第11條、第30條第1項前段、
第2項、第47條第1項、第59條、第38條第1項第2款、第51條第5
款、第9款、第70條、第71條第1項，判決如主文。
本案經檢察官劉仲慧到庭執行職務。
中    華    民    國    100   年     1    月    20    日
                    刑事第三庭  審判長法  官  范乃中
                                      法  官  李俊彬
                                      法  官  林拔群
以上正本證明與原本無異。
如不服本判決應於收受送達後10日內向本院提出上訴書狀，並應
敘述具體理由；其未敘述上訴理由者，應於上訴期間屆滿後20日
內向本院補提理由書（均須按他造當事人之人數附繕本）。「切
勿逕送上級法院」。
                                      書記官  賴淑芬
中    華    民    國    100  年    1    月    21     日
附錄論罪科刑法條
毒品危害防制條例第4 條第2 項
製造、運輸、販賣第二級毒品者，處無期徒刑或7 年以上有期徒
刑，得併科新臺幣7 百萬元以下罰金。
毒品危害防制條例第8 條第2 項
轉讓第二級毒品者，處6月以上5年以下有期徒刑，得併科新臺幣
70萬元以下罰金。
藥事法第83條第1 項
明知為偽藥或禁藥，而販賣、供應、調劑、運送、寄藏、牙保、
轉讓或意圖販賣而陳列者，處7 年以下有期徒刑，得併科新臺幣
5 百萬元以下罰金。
附表一（王忠義販賣安非他命部分）
┌───┬─────┬─────┬───┬─────┬─────────┬──────────────┬───┐
│編號  │   時間   │   地點   │ 對象 │   金額   │       方法       │      所犯罪名與宣告刑      │ 備註 │
│      │          │          │      │（新臺幣）│                  │                            │      │
├───┼─────┼─────┼───┼─────┼─────────┼──────────────┼───┤
│  (一)  │自99年4月 │臺東縣臺東│朱建春│共3次，每 │王忠義於左列時間、│王忠義販賣第二級毒品，共參罪│      │
│      │中旬某日晚│市○○路2 │      │次2,000元 │地點，以左列之金額│，均累犯，各處有期徒刑參年捌│      │
│      │上某時至99│段581巷95 │      │          │，前後販賣安非他命│月；未扣案之販賣第二級毒品所│      │
│      │年4月底某 │號（即朱建│      │          │予朱建春共3次。   │得共新臺幣陸仟元沒收之，如全│      │
│      │日晚上某時│春住處）  │      │          │                  │部或一部不能沒收時，以其財產│      │
│      │          │          │      │          │                  │抵償之。                    │      │
├───┼─────┼─────┼───┼─────┼─────────┼──────────────┼───┤
│  (二)  │99年5月7日│臺東縣臺東│高志航│1,000元   │王忠義以附表五所示│王忠義販賣第二級毒品，累犯，│      │
│      │晚上11時許│市○○○街│      │          │之行動電話與高志航│處有期徒刑參年捌月；未扣案之│      │
│      │          │6號（即高 │      │          │聯絡後，於左列時間│販賣第二級毒品所得新臺幣壹仟│      │
│      │          │志航住處）│      │          │、地點，以左列之金│元沒收之，如全部或一部不能沒│      │
│      │          │          │      │          │額，販賣安非他命予│收時，以其財產抵償之。      │      │
│      │          │          │      │          │高志航。          │                            │      │
├───┼─────┼─────┼───┼─────┼─────────┼──────────────┼───┤
│  (三)  │99年5月8日│臺東縣臺東│高志航│1,000元   │王忠義以附表五所示│王忠義販賣第二級毒品，累犯，│      │
│      │凌晨2時許 │市○○○街│      │          │之行動電話與高志航│處有期徒刑參年捌月；未扣案之│      │
│      │          │6號（即高 │      │          │聯絡後，於左列時間│販賣第二級毒品所得新臺幣壹仟│      │
│      │          │志航住處）│      │          │、地點，以左列之金│元沒收之，如全部或一部不能沒│      │
│      │          │          │      │          │額，販賣安非他命予│收時，以其財產抵償之。      │      │
│      │          │          │      │          │高志航。          │                            │      │
│      │          │          │      │          │                  │                            │      │
├───┼─────┼─────┼───┼─────┼─────────┼──────────────┼───┤
│  (四)  │99年5月13 │臺東縣臺東│高志航│1,000元   │王忠義以附表五所示│王忠義販賣第二級毒品，累犯，│      │
│      │日凌晨0時 │市○○○街│      │          │之行動電話與高志航│處有期徒刑參年捌月；未扣案之│      │
│      │許        │6號（即高 │      │          │聯絡後，於左列時間│販賣第二級毒品所得新臺幣壹仟│      │
│      │          │志航住處）│      │          │、地點，以左列之金│元沒收之，如全部或一部不能沒│      │
│      │          │          │      │          │額，販賣安非他命予│收時，以其財產抵償之。      │      │
│      │          │          │      │          │高志航。          │                            │      │
├───┼─────┼─────┼───┼─────┼─────────┼──────────────┼───┤
│  (五)  │99年5月14 │臺東縣臺東│高志航│1,000元   │王忠義以附表五所示│王忠義販賣第二級毒品，累犯，│      │
│      │日凌晨1時 │市○○○街│      │          │之行動電話與高志航│處有期徒刑參年捌月；未扣案之│      │
│      │許        │6號（即高 │      │          │聯絡後，於左列時間│販賣第二級毒品所得新臺幣壹仟│      │
│      │          │志航住處）│      │          │、地點，以左列之金│元沒收之，如全部或一部不能沒│      │
│      │          │          │      │          │額，販賣安非他命予│收時，以其財產抵償之。      │      │
│      │          │          │      │          │高志航。          │                            │      │
├───┼─────┼─────┼───┼─────┼─────────┼──────────────┼───┤
│  (六)  │99年6月9日│臺東縣臺東│魏誌賢│共7次，每 │王忠義以附表七所示│王忠義販賣第二級毒品，共柒罪│      │
│      │晚上某時起│市○○路2 │      │次1,000元 │之行動電話或經由胡│，均累犯，各處有期徒刑參年捌│      │
│      │至99年7月 │段39號（即│      │          │雅芬以附表六所示市│月；未扣案之販賣第二級毒品所│      │
│      │12日晚上某│胡雅芬住處│      │          │內電話與魏誌賢聯絡│得共新臺幣柒仟元沒收之，如全│      │
│      │時        │）        │      │          │後，於左列時間內，│部或一部不能沒收時，以其財產│      │
│      │          │          │      │          │每隔4或5日，在左列│抵償之。                    │      │
│      │          │          │      │          │地點，以左列之金額│                            │      │
│      │          │          │      │          │，販賣安非他命予魏│                            │      │
│      │          │          │      │          │誌賢計7次。       │                            │      │
│      │          │          │      │          │                  │                            │      │
├───┼─────┼─────┼───┼─────┼─────────┼──────────────┼───┤
│  (七)  │99年4月中 │臺東縣臺東│陳胤祐│1,000元   │王忠義以不詳之電話│王忠義販賣第二級毒品，累犯，│      │
│      │旬某日    │市知本地區│      │          │與陳胤祐聯絡後，於│處有期徒刑參年捌月；未扣案之│      │
│      │          │某處      │      │          │左列時間、地點，以│販賣第二級毒品所得新臺幣壹仟│      │
│      │          │          │      │          │左列之金額，販賣安│元沒收之，如全部或一部不能沒│      │
│      │          │          │      │          │非他命予陳胤祐。  │收時，以其財產抵償之。      │      │
├───┼─────┼─────┼───┼─────┼─────────┼──────────────┼───┤
│  (八)  │99年5月間 │臺東縣臺東│陳胤祐│1,000元   │王忠義以不詳之電話│王忠義販賣第二級毒品，累犯，│      │
│      │某日      │市知本地區│      │          │與陳胤祐聯絡後，於│處有期徒刑參年捌月；未扣案之│      │
│      │          │某處      │      │          │左列時間、地點，以│販賣第二級毒品所得新臺幣壹仟│      │
│      │          │          │      │          │左列之金額，販賣安│元沒收之，如全部或一部不能沒│      │
│      │          │          │      │          │非他命予陳胤祐。  │收時，以其財產抵償之。      │      │
├───┼─────┼─────┼───┼─────┼─────────┼──────────────┼───┤
│  (九)  │99年5月4日│臺東縣臺東│榮志君│10,000元  │王忠義以附表五所示│王忠義販賣第二級毒品，累犯，│      │
│      │晚上6時許 │市○○○街│      │          │之行動電話與榮志君│處有期徒刑參年捌月；未扣案之│      │
│      │          │某處      │      │          │聯絡後，於左列時間│販賣第二級毒品所得新臺幣壹萬│      │
│      │          │          │      │          │、地點，以左列之金│元沒收之，如全部或一部不能沒│      │
│      │          │          │      │          │額，販賣安非他命予│收時，以其財產抵償之。      │      │
│      │          │          │      │          │榮志君。          │                            │      │
├───┼─────┼─────┼───┼─────┼─────────┼──────────────┼───┤
│  (十)  │99年6月26 │臺東縣臺東│榮志君│2,000元   │王忠義透過胡雅芬以│王忠義販賣第二級毒品，累犯，│      │
│      │日晚上10時│市○○路2 │      │          │附表六所示之市內電│處有期徒刑參年捌月；未扣案之│      │
│      │許        │段39號（即│      │          │話與榮志君聯絡後，│販賣第二級毒品所得新臺幣貳仟│      │
│      │          │胡雅芬住處│      │          │於左列時間、地點，│元沒收之，如全部或一部不能沒│      │
│      │          │）        │      │          │以左列之金額，販賣│收時，以其財產抵償之。      │      │
│      │          │          │      │          │安非他命予榮志君。│                            │      │
├───┼─────┼─────┼───┼─────┼─────────┼──────────────┼───┤
│  (十一)  │99年5月間 │臺東縣卑南│劉志偉│1,000元   │王忠義以附表五所示│王忠義販賣第二級毒品，累犯，│追加起│
│      │某日下午2 │鄉溫泉村龍│      │          │之行動電話與劉志偉│處有期徒刑參年捌月；未扣案之│訴    │
│      │時許      │泉路55之7 │      │          │聯絡後，於左列時間│販賣第二級毒品所得新臺幣壹仟│      │
│      │          │號（即劉志│      │          │、地點，以左列之金│元沒收之，如全部或一部不能沒│      │
│      │          │偉住處）  │      │          │額，販賣安非他命予│收時，以其財產抵償之。      │      │
│      │          │          │      │          │劉志偉。          │                            │      │
├───┼─────┼─────┼───┼─────┼─────────┼──────────────┼───┤
│  (十二)  │99年8月12 │臺東縣臺東│胡瑞琴│3,000元   │王忠義以附表七所示│王忠義販賣第二級毒品，累犯，│      │
│      │日晚上10時│市○○路2 │      │          │之行動電話與胡瑞琴│處有期徒刑參年捌月；扣案如附│      │
│      │許        │段39號（即│      │          │聯絡後，於左列時間│表七所示之行動電話壹支（不含│      │
│      │          │胡雅芬住處│      │          │、地點，以左列之金│SIM卡）沒收之；未扣案之販賣 │      │
│      │          │）        │      │          │額，販賣安非他命予│第二級毒品所得新臺幣參仟元沒│      │
│      │          │          │      │          │胡瑞琴。          │收之，如全部或一部不能沒收時│      │
│      │          │          │      │          │                  │，以其財產抵償之。          │      │
└───┴─────┴─────┴───┴─────┴─────────┴──────────────┴───┘
附表二 （王忠義轉讓安非他命部分）
┌───┬──────┬─────┬───┬───────┬────────┬──────────────┐
│編號  │   時間     │    地點  │ 對象 │     數量     │      方法      │      所犯罪名與宣告刑      │
├───┼──────┼─────┼───┼───────┼────────┼──────────────┤
│      │99年6月間某 │臺東縣臺東│胡雅芬│供1次施用之量 │於左列時間、地點│王忠義明知為禁藥而轉讓，累犯│
│      │日晚上某時  │市○○路2 │      │              │無償轉讓安非他命│，處有期徒刑肆月。          │
│  (一)  │            │段39號（即│      │              │予胡雅芬施用。  │                            │
│      │            │胡雅芬住處│      │              │                │                            │
│      │            │）        │      │              │                │                            │
├───┼──────┼─────┼───┼───────┼────────┼──────────────┤
│      │99年7月間某 │臺東縣臺東│胡雅芬│供1次施用之量 │於左列時間、地點│王忠義明知為禁藥而轉讓，累犯│
│      │日晚上某時  │市○○路2 │      │              │無償轉讓安非他命│，處有期徒刑肆月。          │
│  (二)  │            │段39號（即│      │              │予胡雅芬施用。  │                            │
│      │            │胡雅芬住處│      │              │                │                            │
│      │            │）        │      │              │                │                            │
├───┼──────┼─────┼───┼───────┼────────┼──────────────┤
│      │99年4月中旬 │臺東縣臺東│朱建春│約供2至3次施用│於左列時間、地點│王忠義明知為禁藥而轉讓，累犯│
│      │某日晚上某時│市○○路2 │      │之量          │無償轉讓安非他命│，處有期徒刑肆月。          │
│  (三)  │至99年4月底 │段581巷95 │      │              │予朱建春施用。  │                            │
│      │某日晚上某時│號（即朱建│      │              │                │                            │
│      │            │春住處）  │      │              │                │                            │
└───┴──────┴─────┴───┴───────┴────────┴──────────────┘
附表三 （胡雅芬幫助販賣安非他命部分）
┌───┬─────┬─────┬───┬─────┬─────────┬──────────────┬───┐
│編號  │   時間   │   地點   │ 對象 │   金額   │       方法       │      所犯罪名與宣告刑      │ 備註 │
│      │          │          │      │（新臺幣）│                  │                            │      │
├───┼─────┼─────┼───┼─────┼─────────┼──────────────┼───┤
│  (一)  │99年6月26 │臺東縣臺東│榮志君│2,000元   │以其所有如附表六所│胡雅芬幫助販賣第二級毒品，處│追加起│
│      │日晚上10時│市○○路2 │      │          │示之電話與榮志君聯│有期徒刑壹年；未扣案如附表六│訴    │
│      │許        │段39號（即│      │          │絡，並於王忠義於左│所示之電話壹具沒收之，如全部│      │
│      │          │胡雅芬住處│      │          │列時間、地點，以左│或一部不能沒收時，追徵其價額│      │
│      │          │）        │      │          │列之金額，販賣安非│。                          │      │
│      │          │          │      │          │他命予榮志君時，幫│                            │      │
│      │          │          │      │          │助王忠義將安非他命│                            │      │
│      │          │          │      │          │轉交予榮志君。    │                            │      │
├───┼─────┼─────┼───┼─────┼─────────┼──────────────┼───┤
│  (二)  │99年7月12 │臺東縣臺東│魏誌賢│1,000元   │以其所有如附表六所│胡雅芬幫助販賣第二級毒品，處│      │
│      │日晚上某時│市○○路2 │      │          │示之電話與魏誌賢聯│有期徒刑壹年；未扣案如附表六│      │
│      │          │段39號（即│      │          │絡，並於王忠義於左│所示之電話壹具沒收之，如全部│      │
│      │          │胡雅芬住處│      │          │列時間、地點，以左│或一部不能沒收時，追徵其價額│      │
│      │          │）        │      │          │列之金額，販賣安非│。                          │      │
│      │          │          │      │          │他命予魏誌賢時，幫│                            │      │
│      │          │          │      │          │助王忠義將安非他命│                            │      │
│      │          │          │      │          │轉交予魏誌賢。    │                            │      │
└───┴─────┴─────┴───┴─────┴─────────┴──────────────┴───┘
附表四（朱建春販賣安非他命部分）
┌───┬─────┬─────┬───┬─────┬─────────┬──────────────┬───┐
│編號  │   時間   │   地點   │ 對象 │   金額   │       方法       │      所犯罪名與宣告刑      │ 備註 │
│      │          │          │      │（新臺幣）│                  │                            │      │
├───┼─────┼─────┼───┼─────┼─────────┼──────────────┼───┤
│  (一)  │99年4月中 │臺東縣臺東│陳胤祐│500元     │朱建春以不詳之電話│朱建春販賣第二級毒品，處有期│      │
│      │旬某日晚上│市○○路二│      │          │與陳胤祐聯絡後，於│徒刑柒年貳月；未扣案之販賣第│      │
│      │9時許     │段581巷95 │      │          │左列時間、地點，以│二級毒品所得新臺幣伍佰元沒收│      │
│      │          │號（即朱建│      │          │左列之金額，販賣安│之，如全部或一部不能沒收時，│      │
│      │          │春住處）  │      │          │非他命予陳胤祐。  │以其財產抵償之。            │      │
├───┼─────┼─────┼───┼─────┼─────────┼──────────────┼───┤
│  (二)  │99年4月20 │臺東縣臺東│陳胤祐│500元     │朱建春以不詳之電話│朱建春販賣第二級毒品，處有期│      │
│      │日晚上9時 │市○○路二│      │          │與陳胤祐聯絡後，於│徒刑柒年貳月；未扣案之販賣第│      │
│      │許        │段581巷95 │      │          │左列時間、地點，以│二級毒品所得新臺幣伍佰元沒收│      │
│      │          │號（即朱建│      │          │左列之金額，販賣安│之，如全部或一部不能沒收時，│      │
│      │          │春住處）  │      │          │非他命予陳胤祐。  │以其財產抵償之。            │      │
└───┴─────┴─────┴───┴─────┴─────────┴──────────────┴───┘
附表五
┌───────────────────────────┬───┐
│                          名稱                        │ 備註 │
├───────────────────────────┼───┤
│行動電話1支（含SIM卡，門號：0000000000號）            │未扣案│
└───────────────────────────┴───┘
附表六
┌───────────────────────────┬───┐
│                          名稱                        │ 備註 │
├───────────────────────────┼───┤
│市內電話1支（電話號碼：000000000號）                  │未扣案│
└───────────────────────────┴───┘
附表七
┌───────────────────────────┬───┐
│                          名稱                        │ 備註 │
├───────────────────────────┼───┤
│行動電話1支（含SIM卡，門號：0000000000號）            │ 扣案 │
└───────────────────────────┴───┘